臺灣臺中地方法院民事判決
110年度訴字第481號
原      告  謝棉如  


被      告  徐明榮  
上列當事人間請求返還車輛等事件，本院於民國111年2月18日言
詞辯論終結，判決如下：
   主      文
原告之訴及假執行之聲請均駁回。
訴訟費用由原告負擔。
    事實及理由
壹、程序部分：
    原告請求被告給付夫妻間扶養費新臺幣(下同)759,737元及
    子女撫養費48萬元部分，本院將另簽移本院家事法庭審理，
    此部分非本件審理範圍，合先指明。
貳、實體部分：
一、原告主張詳如附件一及附件二之民事補正狀所載。茲記載要
    旨如下：
    原告遭被告趕出家門，請求被告給付下列費用，合計新臺幣
    (下同)488,371元：
(一)侵害物品所有權使用費用150,000元及車輛使用費用32,362
    元：
　　被告囑意購買OX-3030車輛，並叫原告支付35萬元，原告乃
    以婚前跟會取得之款項支付購車款，並因被告為自耕農身分
    ，而借名登記於被告名下。至PI-2002號車輛則為被告所有
    ，但登記在原告名下。詎被告不讓原告使用車輛，亦不繳稅
    金，且將OX-3030車輛報廢。另原告亦將PI-2002號車輛
　　報廢。原告前曾要求被告將上開二部車輛登記名義人調換回
    來，遭被告所拒。爰依民法第184條第1項前段規定，請求被
    告就OX-3030車輛部分給付侵權費用150,000元，及依民法第
    179條第1項規定，請求被告給付上開2部車輛使用費合計32,
    362元(OX-3030車輛部分19,922元，PI-20020車輛部分12,44
    0元)。
(二)依民法第179條規定，請求被告給付修繕擋土牆及屋頂漏水
    之費用計158,630元。
(三)務農所支出之農業資材108,105元及生活消費支出計38,910
    元。
(四)並聲明：被告應給付原告新臺幣488,371元，及自民國105年
    8月2日起至清償日止，按年息百分之5計算之利息。願供擔
    保，請准宣告假執行。
二、被告抗辯：
　　被告並未將原告趕出家門，當初是原告離家出走且把錢都帶
    走了。購買車輛及原告請求被告給付之上開各項支出，均是
    用兩造一起務農共同賺的錢購買或給付，原告之請求均無理
    由。並聲明：原告之訴駁回。
三、法院之判斷：
(一)被告抗辯原告請求被告給付之上開各項支出(不包括購買系
    爭車輛的錢)，均係用兩造共同務農賺的錢給付等語，核與
    原告於言詞辯論時所陳：付的錢是務農(賺)的錢(見本院卷
    第150-151頁)。修鐵皮屋時伊還有住在該屋(見本院卷第152
    頁)等語相符，堪信屬實。原告復未能舉證證明其請求之上
    開各項支出(不包括購買系爭車輛的錢)，確係以其自己的錢
    給付，已難認被告有何不當得利可言。至原告雖另主張伊工
    作的時間比被告長很多，被告常藉故不下田工作等語，惟為
    被告所否認，並辯稱：伊只是偶爾不下田等語，本院審酌原
    告未能舉證證明其此部分主張確屬真實，佐以原告自陳：務
    農的地是被告繼承而來的土地等語(見本院卷第151頁)，足
    見被告至少另有提供土地供原告耕作賺錢，益難認務農所得
    款項均應歸原告取得，則原告將兩造務農所得用於前開各項
    支出，自難認被告有何不當得利可言。
(二)原告雖另主張購買上開二部車輛的錢及房屋的錢，係用伊跟
    會及向娘家借的錢給付等語，惟為被告所否認，自應由原告
    負舉證責任，原告雖請求傳喚證人即其胞妹謝秀菊及其母親
    謝陳惠美到庭證明上情，惟本院審酌原告購買車輛及房屋的
    錢，縱為原告所支出，惟兩造為夫妻關係，被告因此使用上
    開車輛及房屋，已難認係無法律上原因。又依原告所陳：「
    (謝秀菊為何能證明？)因她是我的家人，我的事她知道。」
    、「(謝陳惠美為何能證明？)錢是我跟我父親借的，借錢的
    時候被告有一起去，要還錢時，被告說錢是我借的。」等語
    (見本院卷第150頁)，顯未具體說明該2位證人何以能證明原
    告此部分主張之待證事實屬實，本院因認並無傳喚該2位證
    人必要。又依原告所述OX-3030車輛及PI-2002號車輛分別為
    原告及被告所有，但分別登記在被告及原告名下，本院審酌
    二造既為夫妻關係，則二造當時將上開車輛分別登記在對方
    名下之原因或係贈與或係借名登記，原告既未舉證證明OX-3
    030車輛確係借名登記於被告名下，亦難採為有利於原告之
    認定。準此，被告縱有不讓原告使用OX-3030車輛及將該車
    輛報廢之事實，亦難認有何侵害原告權利情事，原告就此部
    分請求被告給付侵權行為損害賠償15萬元，亦屬無據。
四、綜上所述，原告既無法舉證證明其對被告有不當得利、侵權
    行為損害賠償請求權存在，則原告依前述法律關係，訴請被
    告給付原告488,371元，及自105年8月2日起至清償日止，按
    年息百分之5計算之利息，為無理由，應予駁回。原告之訴
    既經駁回，其假執行之聲請，亦失所附，應併予駁回。
五、本件事實已臻明，兩造其餘攻擊、防禦方法及主張，經審酌
    後，核與結論無涉，爰不一一贅述，附此敘明。
六、訴訟費用負擔之依據：民事訴訟法第78條。
中　　華　　民　　國　　111 　年　　3 　　月　　18　　日
                  民事第二庭    法  官  江奇峰
以上正本係照原本作成。
如對本判決上訴，須於判決送達後20日內向本院提出上訴狀。如
委任律師提起上訴者，應一併繳納上訴審裁判費。
中　　華　　民　　國　　111 　年　　3 　　月　　21　　日
                                書記官  黃雅慧